臺灣臺北地方法院交通事件裁定　　　　　　　九十年度交聲字第一二○二號
　　異議人即
　　受處分人　甲○○
右列受處分人因違反道路交通管理處罰條例案件，對於交通部公路局台北區監理所板
橋監理站中華民國九十年十月二十二日所為之處分（原處分案號：板監三字第裁四一
－ＡＳ0000000號），聲明異議，本院裁定如左：
    主      文
異議駁回。
    理      由
一、按公共汽車招呼站十公尺內不得臨時停車，道路交通安全規則第一百十一條第二
    款定有明文。再如汽車駕駛人（包括機器腳踏車）在禁止臨時停車處所停車者，
    處新台幣（下同）六百元以上一千二百元以下罰鍰，道路交通管理處罰條例第三
    條第八款、第五十六條第一項第一款定有明文。
二、本件受處分人即異議人甲○○於民國九十年八月二十八日下午一時三十一分許，
    將其所有車號ＡＵＢ－四七一號重型機車，停放在台北市○○○路○段二四一號
    前禁止臨時停車之公共汽車招呼站十公尺內，為台北市政府警察局文山第二分局
    萬盛派出所員警李家豪以拍照之方式存證，並以受處分人有違反道路交通管理處
    罰條例第五十六條第一項第一款在禁止臨時停車之處所停車之行為逕行舉發。嗣
    受處分人於舉發通知單上所載應到案日期前向原處分機關提出申訴，經原處分機
    關函請舉發機關調查結果，仍認受處分人確有上開違規停車之行為，依道路交通
    管理處罰條例第五十六條第一項第一款之規定裁處六百元罰鍰。
三、訊據受處分人甲○○固坦承將其所有右開機車停放在舉發之地點，惟矢口否認有
    右開違規行為，辯稱：當日伊自台北縣新店市住處，往台北方向行駛，途經舉發
    地點，發現鞋帶鬆掉，遂將機車熄火停靠路邊，又因太陽太大，遂進入騎樓內繫
    鞋帶云云，然查：受處分人熄火停車在公共汽車招呼站十公尺內之事實，已為受
    處分所坦承，並有舉發照片一張在卷為憑。且按受處分人騎乘機車，縱然發現鞋
    帶鬆掉，是否有其急迫性，非得在公車招呼站前停車，已屬可疑？又縱然有其急
    迫性，受處分人何須熄火停車，大費周章前往騎樓下繫鞋帶，是其所辯，顯與經
    驗法則大相逕庭，自屬事後卸責之詞，不足採信。本件事證明確，受處分人之違
    規行為堪以認定。
四、綜上所述，受處分人確有於右開時、地，在公共汽車招呼站十公尺內之禁止臨時
    停車之路段停車之行為。原處分機關依道路交通管理處罰條例第五十六條第一項
    第一款之規定裁處受處分人罰鍰六百元，核無違誤，本件受處分人之異議為無理
    由，自應將其異議駁回。
據上論斷，應依道路交通案件處理辦法第十九條，裁定如主文。
中      華      民      國    九十一    年      一    月    二十五      日
                                      臺灣臺北地方法院交通法庭
                                                法  官  劉  嶽  承
右正本證明與原本無異。
如不服本裁定，應於裁定送達後五日內向本院提出抗告狀。
                                                書記官  江  虹  儀
中      華      民      國    九十一    年     一     月    二十五    日
